【裁判字號】    89,易,456
【裁判日期】    891206
【裁判案由】    傷害
【裁判全文】
P鼩;宜蘭地方法院刑事判決                          八十九年度易字第四五六號
    公  訴  人  臺灣宜蘭地方法院檢察署檢察官
    被      告  乙○○
右列被告因家庭暴力罪之傷害案件，經檢察官提起公訴 (八十九年度偵緝字第一四四
號)，本院判決如左：
    主  文
乙○○傷害人之身體，累犯，處有期徒刑參月，如易科罰金，以參佰元折算壹日。
    事  實
一、乙○○於民國（下同）八十六年間，因麻醉藥品管理條例及贓物案件，分經台灣
    高等法院判處有期徒刑八月及五月確定，應執行有期徒刑一年，於八十七年九月
    二十一日執行完畢。仍不知悔改，於八十九年五月二十六日上午九時許，在宜蘭
    縣羅東鎮○○路二十八巷九號「育新幼稚園」前，因不讓其家庭成員即配偶甲○
    ○將渠等就讀幼稚園之女兒帶走，乃與甲○○發生爭執，並在其欲駕駛卡車離去
    時，以手推開抓住車門之甲○○，使其頭部撞到車門，並用腳踹甲○○臉部，致
    其整個人坐到地上，因之受有頭部外傷，臉部擦傷血腫及背部挫傷之傷害。
二、案經被害人甲○○訴由宜蘭縣警察局羅東分局移送臺灣宜蘭地方法院檢察署檢察
    官偵查起訴。
    理  由
一、訊據被告矢口否認右揭犯行，辯稱：因為伊之車子要開動，她要爬上伊之車子，
    所以才掉下去跌倒受傷的云云。惟查，右揭事實，業據被害人甲○○於警訊、偵
    查及本院調查時指訴綦詳，並有驗傷診斷書一紙附卷可稽，被告所辯，應屬卸責
    之詞，不足採信，其犯行堪以認定。
二、核被告所為，係犯刑法第二百七十七條第一項之傷害罪，並屬家庭暴力防治法第
    二條第二項之家庭暴力罪。被告於八十六年間，因麻醉藥品管理條例及贓物案件
    ，分經台灣高等法院判處有期徒刑八月及五月確定，應執行有期徒刑一年，於八
    十七年九月二十一日執行完畢，有台灣高等法院檢察署刑案紀錄簡覆表一紙附卷
    足憑，五年內再犯本件有期徒刑以上之罪，為累犯，依法加重其刑。爰審酌被告
    之犯罪之動機、目的、手段、被害人所受傷害程度及被告犯罪後否認，並無悔意
    等一切情狀，量處如主文所示之刑，並諭知易科罰金之折算標準。
據上論斷，應依刑事訴訟法第二百九十九條第一項前段，刑法第二百七十七條第一項
、第四十七條、第四十一條，罰金罰鍰提高標準條例第一條前段、第二條，判決如主
文。
本案經檢察官林吉泉到庭執行職務。
中    華    民    國    八十九      年      十二      月      六      日
                                      臺灣宜蘭地方法院刑事庭
                                          法  官  林  美  治
右正本證明與原本無異
如不服本判決應於送達後十日內向本院提出上訴狀（應附繕本）
                                          書記官  賴  宜  君
中    華    民    國    八十九      年      十二      月      七      日
附錄本案論罪科刑法條全文
刑法第二百七十七條第一項：傷害人之身體或健康者，處三年以下有期徒刑、拘役或
                          一仟元以下罰金。


司法院資訊處製作；財團法人民間司法改革基金會備份。
